---
title: "Seasonal Adjustment"
output: github_document
---

```{r setup, include=FALSE}
library(readxl)
library(dplyr)
library(readr)
library(fBasics)
library(stringr)
library(urca)
library(lubridate)
library(seasonal)
```

### Using quarterly GDP data for China spanning 1992–2024, implement seasonal adjustment via deterministic seasonal filtering and the X‑11 procedure separately. Assess which method yields superior performance.

```{r}
# 数据预处理
gdp <- read_excel("Data/GDP.xlsx", col_names = c("date", "gdp"))
gdp <- gdp %>%
  arrange(date)
gdp_ts <- ts(gdp$gdp,
             start = c(1992, 1),
             frequency = 4)
gdp_ts
plot(gdp_ts,
     main = "China Quarterly GDP (1992-2024)",
     ylab = "GDP",
     xlab = "Year")
gdp_log <- log(gdp_ts)
plot(gdp_log)
```
```{r}
# 确定性季节调整（一）
mth <- format(gdp$date, "%m")
d1 <- d2 <- d3 <- d4 <- rep(0, length(gdp_log))
d1[mth == "03"] <- 1
d2[mth == "06"] <- 1
d3[mth == "09"] <- 1
d4[mth == "12"] <- 1
# 以第四季度为基准组
d14 <- d1 - d4
d24 <- d2 - d4
d34 <- d3 - d4
out1 <- lm(gdp_log ~ d14 + d24 + d34)
summary(out1)

adj1 <- out1$coef[1] + residuals(out1)
adj1 <- exp(adj1)
adj1_ts <- ts(adj1,
              start = c(1992, 1),
              frequency = 4)
plot(gdp_ts,
     lty = 3,
     main = "Deterministic Seasonal Adjustment",
     ylab = "GDP",
     xlab = "Year")

lines(adj1_ts,
      lty = 1)

legend("topleft",
       legend = c("Original GDP", "Adjusted GDP"),
       lty = c(3, 1))
```

##### 首先采用固定季节效应的确定性季节模型进行调整。模型结果显示，季度虚拟变量 d14、d24、d34 的系数均不显著，整体F统计量对应的p值为0.7678，说明仅使用固定季度虚拟变量难以有效解释GDP序列中的季节波动。此外，该模型的调整后 R2 为负值，残差标准差达到1.173，说明模型拟合效果较差。

```{r}
# 确定性季节调整（二）：季节效应随时间变化模型
t <- 1:length(gdp_log)
d14t <- d14 * t
d24t <- d24 * t
d34t <- d34 * t
out2 <- lm(gdp_log ~ t + d14 + d24 + d34 +
                     d14t + d24t + d34t)
summary(out2)

adj2 <- out2$coef[1] +
        out2$coef[2] * t +
        residuals(out2)

adj2 <- exp(adj2)

adj1_sub <- ts(adj1[73:length(adj1)],
               start = c(2010, 1),
               frequency = 4)

adj2_sub <- ts(adj2[73:length(adj2)],
               start = c(2010, 1),
               frequency = 4)

plot(adj1_sub,
     lty = 3,
     main = "Comparison of Deterministic Seasonal Adjustments",
     ylab = "GDP",
     xlab = "Year")

lines(adj2_sub,
      lty = 1)

legend("topleft",
       legend = c("Fixed Seasonal Effect",
                  "Time-varying Seasonal Effect"),
       lty = c(3, 1))
```

##### 进一步地，在模型中加入时间趋势项以及季度虚拟变量与时间的交互项后，模型拟合效果显著提升。结果显示，时间趋势项t高度显著，说明中国GDP长期呈现明显增长趋势；同时，第一季度虚拟变量d14在1%水平下显著，表明第一季度GDP相对于第四季度存在明显差异。改进模型的R2提高到0.9828，调整后R2达到0.9819，残差标准差下降至0.1569，远低于固定季节模型，说明加入趋势项和时间变化季节效应后，模型能够更好地刻画GDP的动态变化。

```{r}
# X11
x11_fit <- seas(gdp_ts,
                x11 = "")
summary(x11_fit)

x11_adj <- final(x11_fit)

plot(gdp_ts,
     lty = 3,
     main = "X11 Seasonal Adjustment",
     ylab = "GDP",
     xlab = "Year")

lines(x11_adj,
      lty = 1)

legend("topleft",
       legend = c("Original GDP", "X11 Adjusted GDP"),
       lty = c(3, 1))
```

##### 最后，采用X11方法对季度GDP进行季节调整。X11方法自动选择了对数变换以及ARIMA(1,1,0)(0,1,0)模型，并自动识别出2020年第一季度和2021年第二季度的异常值，这与疫情冲击带来的特殊经济波动相一致。季节调整后的序列基本消除了原始GDP中的季度波动，趋势更加清晰。
